【裁判字號】    94,訴,2965
【裁判日期】    950127
【裁判案由】    毒品危害防制條例
【裁判全文】
臺灣高雄地方法院刑事判決              94年度訴字第2965號
公  訴  人  臺灣高雄地方法院檢察署檢察官
被      告  乙○○
上列被告因毒品危害防制條例案件，經檢察官提起公訴（94年度
毒偵字第6200號），被告於本院準備程序為有罪之陳述，經合議
庭裁定由受命法官依簡式審判程序獨任審理，判決如下：
    主  文
乙○○連續施用第一級毒品，累犯，處有期徒刑玖月；扣案之海
洛因壹小包（淨重零點零玖公克，空包裝重零點壹柒公克），沒
收銷燬之；扣案之注射針筒壹支，沒收。
    事  實
一、乙○○前因毒品危害防制條例等案件，於民國92年間經本院
    判處有期徒刑10月、6 月，並定其應執行之刑為有期徒刑1
    年2 月，上訴臺灣高等法院高雄分院後，嗣因撤回上訴而告
    確定，而於92年10月23日入監服刑，93年11月30日縮刑期滿
    執行完畢；又因施用毒品案件，經送強制戒治後，於92年10
    月23日停止戒治付保護管束，93年1 月16日保護管束期滿、
    停止戒治未經撤銷視為執行完畢。詎仍不知悔改，復基於施
    用第一級毒品海洛因之概括犯意，自94年7 月1 日起至同月
    14日晚間10時止，連續在其位於高雄市○○區○○路191 巷
    14弄7 號住處及小港區一帶無人處所等處，以將第一級毒品
    海洛因放入針筒注射身體之方式，施用第一級毒品海洛因多
    次，嗣為警於同月15日上午10時30分許，在高雄市小港區○
    ○○路與鳳鳴路口查獲，並當場扣得第一級毒品海洛因1 小
    包（淨重0.09，空包裝重0.17公克），及乙○○所有、預備
    供施用第一級毒品海洛因使用之注射針筒1 支。
二、案經高雄縣政府警察局六龜分局報請臺灣高雄地方法院檢察
    署檢察官偵查起訴。
    理  由
一、本件被告乙○○所犯為死刑、無期徒刑或最輕本刑為3 年以
    上有期徒刑以外之罪，其於準備程序中就被訴犯罪事實，為
    有罪之陳述，經法官告知簡式審判程序之旨，並聽取當事人
    之意見後，依刑事訴訟法第273 條之1 第1 項規定，裁定由
    受命法官獨任進行簡式審判程序，合先指明。
二、上開犯罪事實，業據被告於本院審理時坦承不諱，且其為警
    查獲時所採集之尿液，經送高雄市立凱旋醫院檢驗結果，呈
    現嗎啡陽性反應，有該院94年7 月25日00000000號濫用藥物
    尿液檢驗報告暨尿液編號對照表1 份附卷可按；另扣案之白
    粉1 小包，經送請法務部調查局檢驗結果，認含海洛因成分
    ，也有該局94年10月4 日調科壹字第220021127 號鑑定通知
    書附卷足稽；此外，尚有注射針筒1 支扣案可證；足見被告
    之自白與事實相符，其於前揭時地連續施用第一級毒品海洛
    因多次之犯行，堪以認定。又被告前因施用毒品案件，經送
    強制戒治後，於92年10月23日停止戒治付保護管束，93年1
    月16日保護管束期滿、停止戒治未經撤銷視為執行完畢乙情
    ，有卷附臺灣高等法院被告前案紀錄表1 份可佐。從而，被
    告於觀察、勒戒執行完畢釋放後，5 年內再犯毒品危害防制
    條例第10條第1 項之施用第一級毒品罪，洵堪認定，
    本件事證明確，應依法論科。
三、核被告所為，係犯毒品危害防制條例第10條第1 項之施用第
    一級毒品罪。被告為施用而持有第一級毒品海洛因，其持有
    之低度行為應為施用之高度行為所吸收，不另論罪。其先後
    多次施用第一級毒品海洛因之犯行，時間緊接，觸犯構成要
    件相同之罪名，顯係基於概括犯意反覆為之，應依連續犯之
    規定，論以一罪，並加重其刑。又被告曾因毒品危害防制條
    例等案件，於92年間經本院判處有期徒刑10月、6 月，並定
    其應執行之刑為有期徒刑1 年2 月，上訴臺灣高等法院高雄
    分院後，嗣因撤回上訴而告確定，而於92年10月23日入監服
    刑，93年11月30日縮刑期滿執行完畢一節，有卷附上開前案
    紀錄表1 份可按，其於該有期徒刑執行完畢後，5 年內再犯
    本件有期徒刑以上之罪，為累犯，應依刑法第47條之規定加
    重其刑，並遞加之。
四、審酌被告前因施用毒品經強制戒治與刑之執行，有上開前案
    紀錄表存卷可查，猶仍一再施用毒品，顯然欠缺戒除毒癮之
    決心，惟念被告之施用毒品行為，乃屬對其自身健康之戕害
    行為，對社會所造成之損害尚非直接，且本案之施用毒品期
    間並非甚長等一切情狀，爰量處如主文所示之刑。
五、扣案物部分：
(一)扣案之白色粉末1 小包（淨重0.09公克，空包裝重0.17公克
    ）經送驗結果，含第一級毒品海洛因成分，業如前述，而包
    裝袋與其上殘留之毒品，已難以分析剝離，應依毒品危害防
    制條例第18條第1 項前段規定，不問屬於犯人與否，沒收銷
    燬之；至送鑑耗損之海洛因既已滅失，自無庸再予宣告沒收
    銷燬之必要。
(二)扣案注射針筒1 支，為被告所有、預備供施用第一級毒品海
    洛因使用之物，業據被告供承在卷，應依刑法第38條第1 項
    第2 款規定，宣告沒收。
據上論斷，應依刑事訴訟法第273 條之1 第1 項、第299 條第1
項前段，毒品危害防制條例第10條第1 項、第18條第1 項前段，
刑法第11條、第56條、第47條、第38條第1 項第2 款，判決如主
文。
本案經檢察官甲○○到庭執行職務。
中    華    民    國    95    年    1     月    27    日
                  刑事第十庭  法  官  莊珮吟
以上正本證明與原本無異。
如不服本判決，應於判決送達後10日內，向本院提出上訴狀。
中    華    民    國    95    年    1    月     27    日
                              書記官  蔡妮君
附錄本案所犯法條：
毒品危害防制條例第10條第1 項
施用第一級毒品者，處6 月以上5 年以下有期徒刑。


司法院資訊處製作；財團法人民間司法改革基金會備份。
